# 内部交易抵消

提问人：xiaokusha 时间：2021-03-12 08:05:06
各位老师，请教下就是农业企业的母子之间内部交易抵消，比如销售方收入是 100 ，子公司购买入账有个进项税额，入账成本就是100/1.09=91.94，这样的话，母子抵消的话，要怎么处理收入与成本的,会有个差异，就是进项税。

回答人：chenyiwei
请参考：《中审众环研究 2020 》之“问题2-2-7（企业集团内部的农产品买卖交易产生的额外可抵扣增值税进项税额在合并财务报表中的列报）”。